# 划拨的土地能否确认无形资产？

提问人：lv1025280320 时间：2020-06-12 09:44:00
瑞华研究丨问题1-2-141-2-14（支付划拨土地的各类补偿费用问题）根据现行的土地管理体制，企业取得划拨土地无需缴纳土地出让金，其成本（或者公允价值）不能可靠计量；同时划拨土地只能自用，不能出租、转让或者对外投资，因此划拨土地不符合无形资产定义和确认条件中的““可转让性””特征，不应确认为无形资产。
《中华人民共和国城镇国有土地使用权出让和转让暂行条例》：
第四十三条划拨土地使用权是指土地使用者通过各种方式依法无偿取得的土地使用权。前款土地使用者应当依照《中华人民共和国城镇土地使用税暂行条例》的规定缴纳土地使用税。
第四十四条划拨土地使用权，除本条例第四十五条规定的情况外，不得转让、出租、抵押。
第四十五条符合下列条件的，经市、县人民政府土地管理部门和房产管理部门批准，其划拨土地使用权和地上建筑物，其他附着物所有权可以转让、出租、抵押：
（一）土地使用者为公司、企业、其他经济组织和个人；
（二）领有国有土地使用证；
（三）具有地上建筑物、其他附着物合法的产权证明；
（四）依照本条例第二章的规定签订土地使用权出让合同，向当地市、县人民政府补交土地使用权出让金或者以转让、出租、抵押所获收益抵交土地使用权出让金。
无偿划拨的土地，但符合第四十五条经过批准，满足了可转让性的特点，虽取得成本为零但此时是否就可以评估（公允价值）入账？

回答人：chenyiwei
由于要转让必须满足一定的前提条件，包括经过批准，以及补缴出让金（实际上是先变性为出让地再进行转让），而不是直接以划拨地的状态进行转让，因此该“转让”安排并不导致划拨土地可以确认为无形资产或者其他资产。至于历史上 20 世纪 90 年代国有企业清产核资中的划拨土地估价入账，是另一回事，与此处所讨论的问题没有可比性。